---
title: "clase_2"
output: pdf_document
date: "2022-08-22"
---

##Primero cargamos los datos:
```{r}
setwd("~/Documents/FCEyN/Estadistica/Datos")
datos = read.table("ENNyS_menorA2.txt",header=TRUE)
```

##Para cada variable categorica (sexo y tipo de embarazo), calcular: 
La tabla de frecuencias relativas. 
Sugerencia: Verificar que la variable en cuestíon sea de clase factor en R.

```{r}
t_embarazo = table(datos$Tipo_embarazo)
tFRsexo = table(datos$Sexo)
tFRsexo
t_embarazo
```

Grafico de barras
```{r}
barplot(tFRsexo)
barplot(t_embarazo)
```

Hacer un grafico de torta 
```{r}
pie(tFRsexo)
pie(t_embarazo)
```
Ejercicio 2: 
* Calcular la tabla de contingencia entre ambas variables categorica y hacer un grafico de barras. 
```{r}
contingencia = table(datos$Tipo_embarazo,datos$Sexo)
contingencia
barplot(contingencia,beside=TRUE,col= c("blue","red"),main="Sexo por Clase",legend = rownames(contingencia),args.legend = list(x = "topleft") )
```
Ejercicio 3:
Para cada una de las variables continuas

Construir un histograma. ¿La distribuci ́on parece ser sim ́etrica? ¿El ajuste normal parece razonable?

```{r}
edad = datos$Edad
peso = datos$Peso
p_encef = datos$Perim_encef
talla = datos$Talla
hist(edad)
hist(peso)
hist(p_encef)
hist(talla)
```
boxplot
```{r}
boxplot(peso)
```
Calcular medidas de posicion: 
```{r}
media = mean(peso)
mediana = median(peso)
mediapodad = mean(peso,trim=0.1)
```

Calcular medidas de dispersion:
```{r}
desvioEstandar = sd(peso)
iqr = IQR(peso)
mad(peso)
```

Obtener los percentiles: lo hago para la variable peso
```{r}
Q1 = quantile(datos$Peso,0.1)
Q2 = quantile(datos$Peso,0.25)
Q3 = quantile(datos$Peso,0.75)
Q4 = quantile(datos$Peso,0.9)
```

f) Graficar qqnorm...
```{r}
qqnorm(edad)
qqline(edad,col=2)
qqplot(qunif(ppoints(length(edad)),min=0,max=2),edad)
qqline(edad,distribution=qunif,col=2)
qqline(edad,distribution=function(p){qunif(p,min=0,max=2)},col=2)
```
Ejercicio 4: 

```{r}
library("aplpack")
bagplot(cbind(datos$Peso,datos$Perim_encef),approx.limit = )
```
Ejercicio 5:
Primero lo hago con la varialbe peso: 
```{r}
library("ggplot2")
sexo = datos$Sexo
ggplot(datos, aes(Peso)) + geom_boxplot(aes(group =  sexo, fill = sexo, alpha=0.35))
```


