---
title: "Practica2- Parte para hacer en R"
output: html_document
date: "2022-09-16"
---
## Ejericio 6: 

```{r}
D = c(1.53,1.65,1.83,1.62,1.75,1.72,1.68,1.65,1.61,1.7,1.6,1.73,1.61,1.52,1.81,1.72,1.5,1.51,1.65,1.58,1.82,1.65,1.72,1.65)
```

* Estimar a $\mu $ y $\sigma^2$ por MV basados en la muestra dada 

```{r}
t_EMV = function(D){
  mu = mean(D)
  return( c(mu, sum((D-mu)^2)/length(D)) )
}
print(t_EMV(D))
```

* Se considera que el incide es tipico si es menor a 1.73. Estimar la proporcion de la poblacion con un indice tipico. 

```{r}
filtro_D = D[D < 1.73]
print(t_EMV(filtro_D))
```

## Ejericio 12: 

* Generar $n=100$ muestras de una variable aleatoria $exp(\lambda)$ con $\lambda = 1$ y graficar su funcion de distribucion empirica junto con la verdadera funcion de distribucion acumulada.

```{r}
D_exp = rexp(100,1)

distri_Empirica = function(V,D){
  return = 1:length(V)
  for (i in 1:length(V)) {
    res = 0
    for (d in D) {
      if(d <= V[i]) res = res + 1
    }
    return[i] = res / length(D)
  }
  return(return)
}
exp_1 = function(V){
  re = 1:length(V)
  for(i in 1:length(V)){
    re[i] = 1 - exp(-V[i])
  }
  return(re) 
}
x = seq(0,5,0.1)

plot(x,distri_Empirica(x,D_exp),type = "l", col = "red", xlab = "x", main = "")
lines(x,exp_1(x),type = "l",col="blue")
```

* Para las 100 muestras obtenidas en la parte a), calcular EM y EMV de $\lambda$  

```{r}
est_mom = function(D){
  return( 1/mean(D) )
}
print(est_mom(D_exp))
```

* Proponer un estimador de la funcion de distribucion acumulada distinto al obtenido en a) 

```{r}

```



## Ejericio 13d:

```{r}
n = 6
D = runif(n,0,3)

est_MV = function(D) return(max(D))
est_mom = function(D) return(2*mean(D))
est_mod = function(D) return(max(D)*(length(D)+1)/length(D))
print(est_mod(D))
print(est_mom(D))
print(est_MV(D))
```

```{r}
m = 1000 
N =  c(6,10,20,40,80,200)

v_mom = matrix(nrow=m,ncol = 6)
v_mod = matrix(nrow=m,ncol = 6)
v_mv  = matrix(nrow=m,ncol = 6)
for(i in 1:length(N)){
  iterator = 1
  while (iterator <= m) {
  D = runif(N[i],0,3)
  
  v_mom[iterator,i] = 2*mean(D)
  v_mv[iterator,i] = max(D)
  v_mod[iterator,i] = max(D) * (N[i]+1)/N[i]
  iterator = iterator + 1   
  }
}


```


* ECM
```{r}
ECM = function(t){
  return (sum((t-3)^2) / m)
}
f = function(n,D){
  res = 1:n
  for(i in 1:n){
    res[i] = ECM(D[,i])
  }
  return(res)
}

plot(N,f(6,v_mom),col="red",main = " n vs t_mv, t_mod, t_mom")
lines(N,f(6,v_mv),col= "blue",type="p")
lines(N,f(6,v_mod),col= "green",type = "p")
```

## Ejericio 14: 

```{r}
D = c(26.1,26.3,87,95,372.4,0.01,73.3,24.4,11.5,321.2,68.5,81.2,47.3,28.6,830.1,345.5,1202.6,36.6,4.9,4.9,41.1,29)  
```


* estimador de momentos para $\lambda$ y $\alpha$

```{r}
library("MASS")

est_momentos = function(D){
  n = length(D)
  alpha = sum(D)^2 / ( n*sum(D^2) - sum(D)^2 )
  lambda = sum(D) / (sum(D^2) - (sum(D)^2 / n) )
  return(c(alpha,lambda))
}

est_mv = fitdistr(D,densfun = "gamma")
```

* ?$\mathbb{P}$(#lluvia > 100) 

```{r}
res = 0
for(i in 1:length(D)){
  if(D[i]>=100) res =res+1
}
print(res/length(D))
```

```{r}
alpha_m = est_momentos(D)[1]
lambda_m = est_momentos(D)[2]
alpha_mv = as.numeric(est_mv$estimate[1])
rate_mv = as.numeric(est_mv$estimate[2])
hist(D, freq = FALSE, main = "Histograma de # de lluvia")
lines(density(sort(D),kernel = "rectangular"),col = "brown")
lines(sort(D),dgamma(sort(D), alpha_m, lambda_m), col = "red")
lines(sort(D),dgamma(sort(D), alpha_mv, rate_mv), col = "green")
```

## Ejercicio 15b: 

estamadores por maxima verosimilitud:

```{r}
A = c(1.49,1.12,1.08,0.65,0.98,0.86,0.41,0.91,0.85,0.25,0.78,0.3,1.41,0.18,0.52,0.4,0.69,0.81,0.37,0.73)
B = c(1.31,0.96,1.32,1.41,1.15,0.34,1.16,1.29,1.25,1.18,0.27,0.57,0.66,0.67,1.34,0.47,1.07,1.13,0.25)

a_emv = sqrt(2/mean(A))
b_emv = max(B)
print(c(a_emv,b_emv))
```

Estimadores de la esperanza: (Parte b)

```{r}
n = length(A)
es_a_mv = (2*n*gamma(2*n-1/2)) / ( sqrt(mean(A)) * gamma(2*n) ) 
es_b_mv = max(B)*2*n / (2*n-1) 
print(c(es_a_mv,es_b_mv))
```

## Ejericio 18: 

* Cargamos los datos de cpu: 

```{r}
setwd("~/Documents/FCEyN/Estadistica/Datos")
cpu = read.table("cpu.txt",header=TRUE)
```
Antes veamos si tiene algun sentido considerar que viene de una distribucion normal con el qqnorm 

```{r}
qqnorm(cpu$X1.86)
qqline(cpu$X1.86,col = "red")
```


* Hallar la ventana de Silverman para estimar la densidad de los tiempos, utilizando el nucleo gaussiano, y comparar con la que brinda por defecto la funcion density. Graficar ambas densidades estimadas superpuestas.

```{r}
s = sd(cpu$X1.86)
iqr = IQR(cpu$X1.86)
h_sil = 1.06 * min(s,iqr/1.349) * length(cpu$X1.86)^{-1/5}
print(h_sil)
```

```{r}
gaussian = function(t){
  return( exp(-(t^2)/2)/sqrt(2*pi) )
}


est_f = function(X,D,h,kernel){
  n = length(D)
  ret = 1:length(X)
  for(i in 1:length(X)){
    ret[i] = sum( kernel( (X[i]-D) / h) ) / n*h  
  }
  return(ret)
}

X = seq(min(cpu$X1.86),max(cpu$X1.86),0.1)

hist(cpu$X1.86, freq = FALSE)
lines(X,est_f(X,sort(cpu$X1.86),h_sil,gaussian), type = "l", col = "red" )
lines(density(cpu$X1.86))
```

## Ejericio 19: 

Cargamos los datos de Debernardi 

```{r}
setwd("~/Documents/FCEyN/Estadistica/Datos")
c_pan = read.csv(file = "Debernardi.csv", header = TRUE)
```

* Hallar las ventanas de Silverman para estimar las densidades de LYVE1 segun los niveles de la varibale factor DIAGNOSIS, usando el nucleo gaussiano. 

```{r}
l_1 = c_pan$LYVE1[c_pan$diagnosis == 1]
l_2 = c_pan$LYVE1[c_pan$diagnosis == 2]
l_3 = c_pan$LYVE1[c_pan$diagnosis == 3]

s_1 = sd(l_1) ; iqr_1 = IQR(l_1)
s_2 = sd(l_2) ; iqr_2 = IQR(l_2)
s_3 = sd(l_3) ; iqr_3 = IQR(l_3)

h_sil_1 = 1.06 * min(s_1,iqr_1/1.349) * length(l_1)^{-1/5}
h_sil_2 = 1.06 * min(s_2,iqr_2/1.349) * length(l_2)^{-1/5}
h_sil_3 = 1.06 * min(s_3,iqr_3/1.349) * length(l_3)^{-1/5}


est_den = function(X,D,h,kernel){
  n = length(D)
  ret = 1:length(X)
  for(i in 1:length(X)){
    ret[i] = sum( kernel( (X[i]-D) / h) ) / n*h  
  }
  return(ret)
}

# grafico de las densidades : kernel = gaussian
X = seq(min(l_1,l_2,l_3) , max(l_1,l_2,l_3),0.1)
plot(X,est_den(X,l_1,h_sil_1,gaussian), type="l", col = "red", ylim = c(0,0.2), main = "Densidades con ker=gauss")
lines(X,est_den(X,l_2,h_sil_2,gaussian), type="l", col = "blue")
lines(X,est_den(X,l_3,h_sil_3,gaussian), type="l", col = "green")
```

* Repetir usando kernel = Epanechnikov

```{r}
epa = function(t){
  res = 0
  if(-1 <= t && t <= 1) {
    res = 3*(1-t^2)/4
  }
  return(res)
}

fe = function(X,D,h){
  n = length(D)
  ret = 1:length(X)
  for(i in 1:length(X)){
    r = 0 
    for(j in 1:n) r = r + epa( (X[i]-D[j]) / h )
    ret[i] = r / (n*h)  
  }
  return(ret)
}

X = seq(min(l_1,l_2,l_3) , max(l_1,l_2,l_3),0.1)
plot(X,fe(X,l_1,h_sil_1), type="l", col = "red", main = "Densidades con ker=epa")
lines(X,fe(X,l_2,h_sil_2), type="l", col = "blue")
lines(X,fe(X,l_3,h_sil_3), type="l", col = "green")
```











