---
title: "Practica1"
output: html_document
date: "2022-08-29"
---

#Ejericio 1: 

Cargamos los datos Debernardi.csv 
```{r}
debD = read.csv("Debernardi.csv")
debD
```
* Construir una tabla con los valores observados para la variable diagnosis y su frecuencia relativa.
luego hacer uns grafico de barras con el.

```{r}
diagnosis = table(debD$diagnosis)
barplot(diagnosis)
```
#Ejericio 2:

* Estimar la probabilidad de ser mujer sabiendo que sobrevivió y comparar con la estimación de ser mujer a bordo del Titanic.
```{r}
titanic = read.csv("datos_titanic.csv")
Psm = titanic$Sex[titanic$Survived == 1]
#Proba de ser mujer sabiendo que sobreviste.
p = length(Psm[Psm=="female"] / length(Psm)
```

* Hacer una tabla de contingencia entre las variables categóricas Survived y Pclass, luego hacer un grafico de barras.
```{r}
t_contringencia = table(titanic$Survived,titanic$Pclass)

barplot(t_contringencia, main="Survived vs Pclass",legend = c("no survived","survived"))
```

Ejercicio 3: 

* Comparar los dos conjuntos de datos mediante histogramas y boxplots, graficando los boxplots en paralelo
```{r}
library("ggplot2")
iridio = read.table("iridio.txt",header = TRUE)
rodio = read.table("rodio.txt", header = TRUE)

hist(iridio$iridio,main = "Histogram of Iridio",freq = FALSE, xlab = "Iridio")
hist(rodio$rodio,main = "Histogram of Rodio",freq = FALSE, xlab = "Rodio")

ds = table(iridio$iridio,rodio$rodio)

boxplot(iridio$iridio)
lines(rodio$rodio)
```


