---
title: "TP-Bootstrap"
output: html_document
date: "2022-10-17"
---

* Cargamos los datos: 

```{r}
setwd("~/Documents/FCEyN/Estadistica/Datos")
datos <- read.csv("heart.csv")
adiposidad <- datos$adiposidad 
```

¿Cuál es la expresión del estimador funcional de interés? 

La expresion del estimador es $T(F) = F^{-1}(0.75)= inf{$ $x:0.75 \leq F(x)$ $}$ 

¿Cómo implementa en R el estimador propuesto de Q3?

Una opcion puede ser usar la funcion quantile de R:

```{r}
quantile(adiposidad,0.75)
```

Otra opcion: 

```{r}
empirica <- function(x, datos){
  return(sum(datos<=x)/length(datos))
}

x = seq(min(adiposidad), max(adiposidad), 0.01)
ims = sapply(x, empirica, datos = adiposidad)
est2 = (x[ims>=0.75])[1]
est2
```

Remuestreo los datos: 

```{r}
B = 2000
n <- length(adiposidad)
est_boot <- c()

for(i in 1:B){
  muestra <- sample(adiposidad, n, replace = TRUE)
  est_boot[i] <- quantile(muestra, 0.75)
}
```


1) Una aproximación de la función de distribución acumulada del estimador en cuestión.

```{r}
ev_empirica <- c()
for(i in 1:length(est_boot)){
  ev_empirica[i] <- empirica(sort(est_boot)[i], sort(est_boot))
}

plot(sort(est_boot), ev_empirica,type="l")
```

2) Una aproximación de la varianza del estimador del cuartil superior.

```{r}
varianza_boot = mean((est_boot-mean(est_boot))^2)
varianza_boot = var(est_boot)
varianza_boot
```

3) Una estimación por intervalo del estimador planteado de nivel de confianza aproximado 0,95, asumiendo que la distribución lı́mite del estimador propuesto es normal.

Una opcion de calcular el desvio estandar, quizas mas a mano.

```{r}
sd_2 = sqrt(mean((est_boot - mean(est_boot))^2))
```

Otra es usando sd de R 

```{r}
sd_1 = sd(est_boot)
```

Luego el IC: 

```{r}
intervalo_boot_norm <- c(quantile(adiposidad, 0.75) - 1.96*sd_1, quantile(adiposidad, 0.75) + 1.96*sd_1)
```

4) Una estimación por intervalo bootstrap percentil del estimador planteado de nivel de confianza aproximado 0,95.

```{r}
alpha = 0.05
intervalo_boot_perc <- c(quantile(est_boot, alpha/2), quantile(est_boot, 1-alpha/2))
```


```{r}
alpha=2
beta=3
area=seq(4,9,0.01)
xP <- c(4,area,9)
yP <- c(0,dgamma(area,alpha,5),0)
curve(dgamma(x,3,1),xlim=c(0,20),yaxs="i",ylim=c(0,0.15),ylab="f(x)",
      main='Densidad gamma(3,5)') 
curve(dgamma(x,3,2),xlim=c(0,20),yaxs="i",ylim=c(0,0.15),ylab="f(x)",
      main='Densidad gamma(3,6)') 

polygon(xP,yP,col="orange2")
```


















